【裁判字號】    91,交聲,1506
【裁判日期】    920210
【裁判案由】    違反道路交通管理處罰條例聲明異議
【裁判全文】
臺灣臺北地方法院交通事件裁定                  九十一年度交聲字第一五○六號
    異議人即
    受處分人  甲○○  男  五十.
右列受處分人因違反道路交通管理處罰條例案件，對於臺北市交通事件裁決所中華民
國九十一年八月九日所為之處分（原處分案號：北市裁三字第駕裁二二－Ａ0000
0000號）聲明異議，本院裁定如左：
    主  文
異議駁回。
    理  由
一、按行車速度，依標誌或標線之規定，無標誌或標線者，在市區道路之時速不得超
    過五十公里，道路交通安全規則第九十三條第一項第一款定有明文。汽車駕駛人
    ，行車速度，超過規定之最高時速者，處新臺幣一千二百元以上二千四百元以下
    罰鍰，道路交通管理處罰條例第四十條第一項亦有規定。又汽車駕駛人違反道路
    交通管理處罰條例第四十條第一項者，除依原條款處罰鍰外，依同條例第六十三
    條第一項第一款規定，並記違規點數一點。
二、本件受處分人即異議人甲○○駕駛其所有車號ＢＲ－三六○一號自用小客車，於
    民國九十一年四月六日上午十一時八分，途經台北市○○路三○五號路段，有時
    速不得超過五十公里之限速，駕駛人竟以時速六十一公里之行車速度超速行駛，
    為臺北市政府警察局中山分局交通分隊，依現場測速採證，以受處分人有違反道
    路交通管理處罰條例第四十條第一項之行為逕行舉發。嗣將舉發通知單送達於受
    處分人後，受處分人於舉發通知單所載應到案日期前提出申訴，原處分機關請舉
    發單位調查結果，仍認受處分人所有之車輛有違反道路交通管理處罰條例第四十
    條第一項之違規行為，乃依道路交通管理處罰條例第四十條第一項、第六十三條
    第一項第一款及違反道路交通管理事件統一裁罰標準表之規定，裁處受處分人罰
    鍰新臺幣二千四百元，並記違規點數一點。
三、受處分人異議意旨略以：固不否認其所有前開車輛於前揭時間通過上開舉發地點
    ，惟辯稱：受處分人開車時，感覺還很安全，因為遇到放假日，當時車輛相當少
    ，開車並無危險性﹔且為避免翻車，超速較安全等云云。經查：本件受處分人所
    有之車輛，通過前開路段超速違規之事實，業有台北市政府警察局中山分局北市
    警中分交第0000000000○號函在卷足憑，且本件舉發路段限速時速為
    五十公里。從而，本院依現存之卷內資料已得有受處分人所有之車輛確有上開違
    規行為之心證，且於本件卷存證據資料內並無任何積極證據足以證明原舉發單位
    之員警所為之舉發有何違法或不當之處，並使本院對違規之事實產生任何合理之
    懷疑，況交通警察掣單舉發違反道路交通管理處罰條例所列之違規事實，本質上
    為行政處分，係公務員基於職務上之權力，依法就特定之具體事件所為之具公法
    上效果之單方面行政行為，基於公務員為公法上行為具有公信力之原則，該行政
    行為當可被推定為真正，其據以依法處分之事實認定亦為正確無誤，從而本件異
    議人既未能提出證據以資證明其確無違規行為，僅空言辯稱該處路況良好，超速
    行駛並無危險性等情云云，尚難認其辯解為可採，本件事證明確，受處分人所有
    之車輛之違規行為堪以認定。是原處分機關乃依前揭道路交通管理處罰條例第四
    十條第一項、第六十三條第一項第一款及違反道路交通管理事件統一裁罰標準表
    之規定裁處罰鍰新臺幣二千四百元，並記違規點數一點，核無違誤。本件受處分
    人之異議為無理由，自應將其異議駁回。
四、據上論斷，應依道路交通案件處理辦法第十九條，裁定如主文。
中      華      民      國    九十二    年      二     月    十      日
                                  臺灣臺北地方法院交通法庭
                                      法  官  曾  正  龍
右正本證明與原本無異。
如不服本裁定，應於裁定送達後五日內，向本院提出抗告狀。
                                      書記官  彭  自  青
中      華      民      國    九十二    年      二     月    十      日


司法院資訊處製作；財團法人民間司法改革基金會備份。
